【裁判字號】    98,審易,2015
【裁判日期】    981126
【裁判案由】    竊盜
【裁判全文】
臺灣高雄地方法院刑事判決            98年度審易字第2015號
公  訴  人  臺灣高雄地方法院檢察署檢察官
被      告  甲○○
上列被告因竊盜案件，經檢察官提起公訴（98年度偵字第17886
號），被告就被訴事實為有罪之陳述，經本院告知簡式審判程序
之旨，並聽取被告與公訴人之意見後，本院裁定進行簡式審判程
序，判決如下：
    主  文
甲○○犯竊盜罪，累犯，處有期徒刑捌月。
    事  實
一、甲○○係聽、語能障礙之瘖啞人，前於民國97年間，因竊盜
    案件，經本院以97年度審簡字第1570號判處有期徒刑3 月確
    定，並於98年1 月31日執行完畢。詎甲○○不知悔改，竟基
    於意圖為自己不法所有之犯意，於98年5 月3 日下午1 時36
    分許，搭乘不知情之孫承義所騎乘之車牌號碼YAT-993 號重
    型機車至位於高雄縣旗山鎮文武廟附近時，甲○○即向孫承
    義以手語表示要在附近向人募捐，請孫承義在廟前等待，遂
    獨自徒步至乙○○位於高雄縣旗山鎮○○街52-1號住處，徒
    手推開設於該住宅且經上鎖之紗窗大門後，進入該住宅內之
    客廳（無故侵入住宅部分，未具告訴），徒手竊取乙○○所
    有而放置於客廳之皮夾一只（內含新臺幣3,000 元、身分證
    1 張、駕照2 張、金融卡2 張、信用卡2 張），得手後隨即
    離去，並將皮夾內之現金取出留用，該只皮夾連同皮夾內其
    餘物品，則隨手丟棄於乙○○住處附近。嗣經乙○○經調閱
    家中監視器錄影畫面，並以手機拍攝甲○○離開畫面、記下
    孫承義騎乘而搭載甲○○之機車車牌號碼後，報警處理，始
    循線查獲上情。
二、案經乙○○訴由高雄縣政府警察局旗山分局報告臺灣高雄地
    方法院檢察署檢察官偵查起訴。
    理  由
一、被告明知證人即被害人乙○○、友人孫承義於警詢中所為之
    陳述，均為被告以外之人於審判外之陳述，具有刑事訴訟法
    第159 條規定，不得為證據之情事，而於本院審判期日，均
    未聲明異議，本院審酌上開證人於警詢所為陳述作成時之狀
    況，並無任何違反自由意志或遭製作筆錄員警誘導陳述之情
    形，認為適當，依刑事訴訟法第159 條之5 第2 項之規定，
    為傳聞法則之例外，均有證據能力。另證人乙○○於98年6
    月26日偵訊時所為之陳述，因係於檢察官面前所為，且由檢
    察官依法告知具結義務及偽證之處罰後，經具結後所為之證
    詞，此有證人結文及偵訊筆錄各1 份在卷可參，被告對於證
    人乙○○於偵查中所為之陳述，於本院審判期日，未曾主張
    或提及檢察官在偵查時有不法取供之情形，而客觀上亦無任
    何證據顯示證人乙○○於前述偵訊時所為之陳述，有何顯不
    可信之情況，自應認證人乙○○於偵查中所為之證述，具有
    證據能力。
二、訊據被告固不否認有於上揭時、地，搭乘孫承義騎乘之車牌
    號碼YAT-993 號重型機車至文武廟附近，前往被害人乙○○
    住處，並徒手推開該住宅經上鎖之紗窗大門後，進入住宅內
    之事實，惟矢口否認有何竊盜犯行，辯稱：乙○○之住宅紗
    窗大門之結構，並非穩固，且所上之鎖，亦有鬆脫跡象，經
    其大力拉開，即行開啟，其進入屋內看無人在家，即行離去
    ，其並未竊取乙○○所有皮夾內之現金云云。惟查，上揭竊
    盜之犯罪事實，業據證人即被害人乙○○先後於警詢、偵查
    中證稱：「我今日下午在我自家內我將皮包放置在一樓樓梯
    處，我在浴室內洗狗，我有將一樓大門紗窗上鎖，竊嫌從我
    家（仁和街52之1 號進入、從仁和街52號出去）將大門紗窗
    翻開後出去，將我放置在一樓樓梯階處皮包竊取，我發現時
    竊嫌以將我皮包竊走」、「我當時有聽到有人開啟我家大門
    紗窗，當時大門紗窗是有上鎖，我就出來看，發現有人進入
    我家，我查看我放置在樓梯階處皮包已遭竊取，我就馬上調
    閱我家監視器發現有一男子快速離開進入旁邊巷子，並有一
    男子騎車接應他，我沿途查看發現該二男子在旗山鎮○○○
    路（文武廟）前，因為我只有一人所以不敢前往，所以我用
    手機拍照後提供給警方偵辦」、「（問：當時你人在家嗎？
    ）答：在一樓樓梯旁的浴室內洗狗」、「我是聽到有鎖那邊
    的玻璃門被拉開的聲音，我從浴室出來後，先看放皮包的地
    方，發現皮包不見了，我就衝出去看，出去看時沒看到人，
    我就調閱我們自己裝設的監視器畫面，發現當時確實有人自
    我家跑出去」、「我馬上出去繞了一圈，發現在旁邊的文武
    廟門口有發現從我監視器裡看到的那個人，當時他坐在廟門
    口未離開，旁邊就停那部機車，但因為有兩個人，我不敢去
    質問他們是否就是竊取我皮包的人，所以只好記下車號，但
    後來在當天晚上，我家附近的一間漫畫店發現我的皮包被丟
    在他車子旁，他拿到警局，警察通知我去領」、「（問：當
    時你領回何東西？）答：只有現金不見，其餘證件等東西都
    還在」、「（問：你當時皮包裡放多少現金？）答：三張一
    千元紙鈔」等語綦詳，核與證人孫承義證稱：當日確曾騎乘
    機車搭載被告至高雄縣旗山鎮之文武廟等語，以及被告供稱
    ：當日搭乘孫承義之機車至文武廟後，曾徒手推開乙○○住
    處經上鎖之紗窗大門後，進入該住宅內，事後並搭乘孫承義
    騎乘之機車離開，離開當時，遭乙○○記下車牌並拍照等語
    ，完全相符，並有監視器翻拍照片3 張、手機翻拍照片4張
    附卷可稽，本院審酌證人乙○○與被告素無怨隙，並無刻意
    誣陷被告之必要，而乙○○證稱當時一樓紗窗大門曾上鎖，
    其聽到有人開門進入，遂從一樓浴室出來察看，發現被告快
    速離開等語，被告亦不否認案發當日乙○○住處一樓紗窗大
    門確曾上鎖，倘若被告僅係在當地募款、乞討，而無竊取他
    人物品之犯意，則其發現乙○○住處一樓大門上鎖，顯意防
    止閒雜人員進入，豈有未經同意，擅自強行開門進入之理？
    且被告倘若未竊取乙○○放置於該住處客廳之皮夾，則乙○
    ○因聽到開門聲而從浴室出來時，被告又何以趕緊離開，不
    向乙○○募款或乞討？尤以，被告於接受警詢時，原係否認
    曾進入乙○○之住宅，嗣於本院審理時，始改口承認曾進入
    乙○○之住宅之事實，被告供詞反覆，而證人乙○○之證詞
    ，則前後一致，證人乙○○之證詞，並核與證人孫承義之陳
    述，以及監視器翻拍照片3 張、手機翻拍照片4 張相符，堪
    認為真實。從而，本案事證明確，被告上揭竊盜犯行，堪以
    認定，應予依法論科。
三、核被告所為，係犯刑法第320 條第1 項之竊盜罪。又被告前
    因竊盜案件，經本院判處有期徒刑3 月確定，甫於98年1 月
    31日執行完畢，有臺灣高等法院被告前案紀錄表1 份在卷可
    佐，其於有期徒刑執行完畢後，5 年內再犯本件有期徒刑以
    上之罪，為累犯，應依刑法第47條第1 項規定加重其刑。另
    被告係聽、語能殘障之瘖啞人，此觀被告於本院審理時，不
    僅無法聽到聲音，且對於問題，亦無法自行口述表達，而需
    透過手語通譯人員翻譯，了解案件之進行程序，並表達自己
    之答辯內容，此有本院準備程序筆錄與審判筆錄各1 份附卷
    可憑，此外，並有記載被告係重度聲語障之中華民國身心殘
    障手冊1 份在卷足參，爰依刑法第20條之規定減輕其刑，並
    依法先加後減之。本院審酌被告自81年間起，即曾多次因竊
    盜案件經法院判刑之紀錄，其於93年間，因竊盜案件，經法
    院判處有期徒刑5 月確定，於94年12月13日執行完畢後，再
    於95年間，因竊盜案件，經法院判處有期徒刑6 月、4 月確
    定，而於96年7 月16日執行完畢，再於97年間，因竊盜案件
    ，經法院判處有期徒刑3 月確定，並於98年1 月31日執行完
    畢，此有前述臺灣高等法院被告前案紀錄表1 份附卷可憑，
    堪認被告素行非佳，經多次判刑服刑後，仍不思以正當方法
    獲取財物，本件再次貪圖小利，未經許可進入乙○○居住之
    住宅內，竊取乙○○之財物，除侵害個人之財產權外，更破
    壞個人之居住安寧，被告犯後，以未人贓俱獲為由，矢口否
    認犯行，顯見被告存有僥倖心態，未能反省自身犯行，毫無
    悔意，惟念及被告學歷僅國小肄業，除經被告自承在卷外，
    復有記載被告教育程度之警詢筆錄1 份在卷可攷，被告並為
    聽、語能殘障之人士，難以覓得正當之工作，被告犯罪動機
    在於貪圖小利，被告本件竊得之財物，價值不高，犯罪所生
    危害不大等一切情狀，量處如主文之刑，以資懲儆。
據上論斷，應依刑事訴訟法第299 條第1 項前段，刑法第320 條
第1 項、第47條第1 項、第20條，刑法施行法第1 條之1 ，判決
如主文。
本案經檢察官杜妍慧到庭執行職務。
中    華    民    國    98    年    11    月    26    日
                  刑事第十庭  法  官  高增泓
以上正本證明與原本無異。
如不服本判決，應於判決送達後10日內，向本院提出上訴狀。
中    華    民    國    98    年    11    月    26    日
                              書記官  王淑娟
附錄本案論罪科刑法條全文：
刑法第320條
意圖為自己或第三人不法之所有，而竊取他人之動產者，為竊盜
罪，處5 年以下有期徒刑、拘役或5 百元以下罰金。
意圖為自己或第三人不法之利益，而竊佔他人之不動產者，依前
項之規定處斷。
前2 項之未遂犯罰之。


司法院資訊處製作；財團法人民間司法改革基金會備份。
